臺灣士林地方法院交通事件裁定　　　　　　　　　　九十一年度交聲字第五一八號
　　原處分機關　交通部公路總局台北區監理所基隆監理站
　　異　議　人
　　即受處分人　甲○○
右列受處分人因違反道路交通管理處罰條例案件，對於交通部公路總局台北區監理所
基隆監理站所於民國九十一年五月八日所為之處分（原處分案號：基監字第裁四二─
Ａ九Ｌ０００五六三號），聲明異議，本院裁定如左：
    主  文
原處分撤銷。
甲○○在設有禁止臨時停車標線處所臨時停車，處罰鍰新臺幣陸佰元。
    理  由
一、按汽車駕駛人，在交岔路口、公共汽車招呼站十公尺內或消防車出、入口五公尺
    內，或在設有禁止臨時停車標誌、標線處所臨時停車者，處新臺幣三百元以上六
    百元以下罰鍰。道路交通管理處罰條例第五十五條第二款、第三款定有明文。
二、受處分人聲明異議意旨略以：該地點（台北火車站北區）為有關當局所設置之計
    程車排班專用車道，整個車道由前至後剛好可以停靠十二輛，有照片所示標誌規
    定明白，又交通警察或交通助理人員平時都以此排班車道為基準，從事指揮或維
    持車輛排班之秩序，凡是未駛入排班車道之車輛，都屬違規而加以驅離，本人之
    車輛於當時已駛入車道排班臨停，故百分之百未違規。舉發員警只根據車道後端
    之消防栓之紅線區域大作文章，其作為固執不通，顯示其對交通法規及標誌之認
    知有問題。而違規事實寫明為「在交岔路口十公尺內臨時停車」，根本與交通標
    誌以及當局所設計之排班車道互相抵觸，互相矛盾，顯然與事實不符，該舉發員
    警根本故意在顛倒事實與是非，實在有偽造文書之嫌。當時連續舉發兩輛或三輛
    車，本人是最後一輛，警請鈞局調閱前後所開立之罰單，並連續另位司機作證等
    語。
三、原處分機關則以：受處分人甲○○駕駛車牌號碼Ｖ四─七八三號營業小客車，於
    九十一年三月廿二日上午十時四十六分，在台北火車站西側市○○道，違規於交
    岔路口十公尺內臨時停車，經警攔停舉發，並由原處分機關依違反道路交通管理
    處罰條例第五十五條第一項第二款規定裁處罰鍰新台幣六百元。
四、經查：異議人駕駛車牌號碼Ｖ四─七八三號營業小客車，於九十一年三月廿二日
    上午十時四十六分，在台北火車站側面市○○道臨時停車排班於消防栓旁劃有紅
    線區域，為警員攔停舉發等情，已據本件舉發之台北市政府警察局中正第一分局
    警員乙○○到庭供證明確，即異議人亦不否認當時臨時停車位置確為消防栓旁紅
    線區域，則異議人有駕車於設有禁止臨時停車標線處所臨時停車行為，已堪認定
    。雖異議人以現場標誌顯示該區域係可供停放十二輛計程車之招呼站，但該標誌
    所謂之「十二輛」，係指該招呼站排班車輛最多不得超過十二輛，但仍須受現場
    排班區域之標線限制，不得超出劃定排班車輛停放區域，換言之，假如前方排班
    計程車間距過大，致未達十二輛計程車即佔滿全部劃定之招呼站區域時，自不得
    以其車輛仍在十二輛之內，而停放在招呼站區域外。本件異議人所駕計程車，雖
    在十二輛排班車輛內，但因停放位置已逾招呼站區域外，而停放在消防栓旁劃有
    紅線禁止停車標線處，自不得以上述招呼站標誌主張未違規，即台北市政府警察
    局中正第一分局函覆受處分人亦為相同意旨，受處分人以上述理由聲明異議主張
    未違規云云，尚無理由，惟觀諸卷附現場照片，上述路段劃有禁止停車標線，實
    因交通流量及設置消防栓而劃定，並非其左前方有迴轉車道，則受處分人違規事
    實應為「在設有禁止臨時停車標線處所臨時停車」，原舉發及處分意旨認受處分
    人係「在交岔路口十公尺內臨時停車」，尚有未洽，異議意旨就此部分即有理由
    ，應由本院撤銷原處分，改依同條例第五十五條第三款規定論處，並審酌異議人
    違規原因、情節等情，裁處罰鍰新台幣六百元。
五、據上論斷，應依道路交通管理處罰條例第八十七條第二項、道路交通案件處理辦
    法第二十條前段，道路交通管理處罰條例第五十五條第三款，裁定如主文。
中      華      民      國      九十一      年      八    月    十二    日
                                  臺灣士林地方法院交通法庭
                                      法  官  詹  朝  傑
右正本證明與原本無異。
如不服本裁定應於送達後五日內向本院提出抗告狀。
                                      書記官  陳  雅  加
中      華      民      國      九十一      年      八    月    十四    日
